【裁判字號】    98,上易,544
【裁判日期】    980305
【裁判案由】    毒品危害防制條例
【裁判全文】
臺灣高等法院刑事判決                 98年度上易字第544號
上  訴  人
即  被  告  甲○○
                      9號
                    現另案於臺灣桃園監獄執行中
上列上訴人因毒品危害防制條例案件，不服臺灣桃園地方法院97
年度審易字第1892號，中華民國97年12月30日第一審判決（起訴
案號：臺灣桃園地方法院檢察署97年度毒偵字第3224、3346、34
22、3892、4402、4956號、97年度偵字第20602號）， 提起上訴
，本院判決如下：
    主  文
上訴駁回。
    理  由
一、不服地方法院第一審判決上訴，須提出上訴書狀，並敘述具
    體理由，為上訴必備程式；所提書狀未敘述上訴理由，或僅
    曾以言詞陳述上訴理由，應於上訴期間屆滿後20日內補提理
    由書於原審法院。原審法院認逾期未補提上訴理由，應定期
    間先命補正；逾期未補正，為上訴不合法律上程式，應以裁
    定駁回。如已提出上訴理由，但所提非屬具體理由，則由第
    二審法院以上訴不合法律上程式，判決駁回。刑事訴訟法第
    350條、第362條與第367條明文規定。
二、所謂具體理由，必是依據卷內既有訴訟資料或提出新事證，
    指摘或表明第一審判決有何採證認事、用法或量刑等足以影
    響判決本旨的不當或違法，而構成應予撤銷的具體事由。例
    如：依憑證據法則具體指出所採證據何以不具證據能力，或
    依憑卷證資料，明確指出所為證據證明力的判斷如何違背經
    驗、論理法則；如僅稱原判決認定事實錯誤、違背法令、量
    刑過重或輕縱，而未依上述意旨指出具體事由，或形式上雖
    已指出具體事由，但該事由縱使屬實，也不足以認為原判決
    有何不當或違法，例如：對不具有調查必要性的證據，法院
    未依聲請調查也未說明理由，或援用證據不當，但除去該證
    據仍應為同一事實認定，皆不屬於已具體敘明理由，以與第
    二審上訴制度旨在請求第二審法院撤銷、變更第一審不當或
    違法判決，實現個案救濟的立法目的相契合，並節制濫行上
    訴，最高法院97年台上字第892號判決參照。
三、原判決以被告前因施用毒品， 於90年1月10日強制戒治執行
    完畢後，再因施用毒品，經原審95年度桃檢字第1730號判刑
    確定後，又犯如原判決附表所示之施用第二級毒品 6罪及持
    有第一級毒品海洛因，核其所為，係犯毒品危害防制條例第
    10條第2項、第11條第1項之罪，並以被告於原審審理時之自
    白及如原判決附表證據清單欄所示之證據、桃園縣政府警察
    局扣押物品清單、台灣檢驗科技股份有限公司濫用藥物檢驗
    報告（海洛因部分）各1紙、97年7月10日桃園縣政府警察局
    楊梅分局（誤載為龍潭分局）偵查隊警詢筆錄 1份（自首部
    分）及本院被告前案紀錄表 1份等為其論罪之證據。判處被
    告施用第二級毒品罪共 6罪，累犯，各處如原判決附表所示
    之有期徒刑 6月及從刑；又持有第一級毒品，累犯，處有期
    徒刑5月，扣案之第一級毒品海洛因1包含袋（袋與海洛因無
    從析離，驗餘毛重零點貳玖公克）沒收銷燬之；應執行有期
    徒刑貳年拾月，扣案之第一級毒品海洛因 1包含袋（驗餘毛
    重零點貳玖公克）、 如附表編號1、2、3所示第二級毒品甲
    基安非他命5包含袋（合計驗前毛重壹點玖柒公克， 原判
    決誤載為毛重壹點玖柒公克）均沒收銷燬之，分裝袋參個及
    吸食器、削尖吸管（藥鏟）各貳支均沒收。經核並無違誤，
    量刑也無失當。
四、被告上訴理由：(一)被告已於97年1月1日在桃園監獄執行中，
    並未接到起訴書，本案係數案合併審理，原審當庭辯論終結
    ，在刑事訴訟兩造攻防實屬對被告不公允。(二)97年度毒偵字
    第3346、3422號案件查獲之時間相近，第一次採尿後，第二
    次採尿距第一次採尿時間相距在96小時內，依台灣檢驗科技
    公司之報告，毒品在人體內之毒性反應應有96小時，則上次
    吸食毒品殘留體內之毒性未完全排出，第二次又被查獲採尿
    ，其呈陽性反應，乃上次殘留之毒性，非第一次採尿後有再
    吸食毒品。(三)原判決有引用被告在桃園龍潭分局之警詢筆錄
    作為證據，惟查被告並無在該分局接受偵訊，原判決顯係誤
    判等情。經查，(一)被告於原審供承：「持有第一級毒品部分
    ，是我主動交出，我主張自首。 6次施用第二級毒品部分，
    均坦承犯行，不過希望從輕量刑」，被告顯有自白甚明，原
    審乃按簡式審判程序審理，則原審審理程序對被告並無任何
    之不公允。(二)上述兩偵查案號即原判決附表編號2、3所示，
    原判決認定被告施用第二級毒品之時間，編號2係97年6月22
    日晚上6、7時， 編號3係同年月27日晚上11時58分採尿回溯
    96小時內某時，即最早施用毒品之時間應係同年月23日晚上
    11 時58分，並未與編號2所認定之施用時間相重疊，即非被
    告所辯第二次採尿之時間係在第一次施用後所殘留毒性之時
    間內所為，並非事實。(三)被告固未在龍潭分局被捕及接受偵
    訊，而係在楊梅分局被捕及接受偵訊，但原判決此部分之誤
    載，並不影響被告之罪刑，尚不構成改判之理由。綜上，被
    告所提出之上訴狀雖有敘述上開上訴理由，然並未具體敘述
    第一審判決有何判決不當或違法之事實，或量刑有何失入之
    具體情形，即與未敘述具體理由無異。且查其於上訴期間屆
    滿迄今，猶未補正合法具體之上訴理由到院。依上開說明，
    本件上訴不合上訴之法定要件，應予駁回，並不經言詞辯論
    為之。
五、依刑事訴訟法第367條前段、第372條，判決如主文。
中    華    民    國    98    年    3     月    5     日
                  刑事第十一庭  審判長法  官  張連財
                                      法  官  楊照男
                                      法  官  吳啟民
以上正本證明與原本無異。
不得上訴。
                                      書記官  初玲玲
中    華    民    國    98    年    3     月    5     日


司法院資訊處製作；財團法人民間司法改革基金會備份。
